智慧財產及商業法院民事裁定  
111年度民秘聲字第40號
聲  請  人  美商AST Products, Inc.
法定代理人  盧佩琳                                      
代  理  人  陳昭龍律師
            王上仁律師
相  對  人  桂齊恒律師
            何娜瑩律師
            江郁仁律師
上列聲請人因本院107 年度民營訴字第8 號營業秘密損害賠償等
事件，聲請核發秘密保持命令，本院裁定如下：
    主    文
一、受秘密保持命令之人：相對人桂齊恒律師、何娜瑩律師、江
    郁仁律師。
二、應受保護之營業秘密：如附表所示。
三、禁止內容：不得為實施本院107 年度民營訴字第8 號訴訟以
    外之目的而使用之，或對未受秘密保持命令之人開示。
四、其餘聲請駁回。　　
    理    由
一、聲請意旨略以：本院107 年度民營訴字第8 號營業秘密損害
    賠償等事件，目前由本院審理中。因聲請人於本案所有如附
    表所示之內容為其營業秘密，非一般人可得知悉，且兩造間
    為商業上潛在競爭對手，如提供予其他競爭同業，將嚴重危
    及聲請人市場競爭力，故有對相對人桂齊恒律師、何娜瑩律
    師、江郁仁律師核發秘密保持命令之必要，爰依智慧財產案
    件審理法第11條第1 項規定，聲請對前開相對人核發秘密保
    持命令等語。
二、按當事人或第三人就其持有之營業秘密，經釋明符合下列情
    形者，法院得依該當事人或第三人之聲請，對他造當事人、
    代理人、輔佐人或其他訴訟關係人發秘密保持命令：一、當
    事人書狀之內容，記載當事人或第三人之營業秘密，或已調
    查或應調查之證據，涉及當事人或第三人之營業秘密。二、
    為避免因前款之營業秘密經開示，或供該訴訟進行以外之目
    的使用，有妨害該當事人或第三人基於該營業秘密之事業活
    動之虞，致有限制其開示或使用之必要。前項規定，於他造
    當事人、代理人、輔佐人或其他訴訟關係人，在聲請前已依
    前項第1 款規定之書狀閱覽或證據調查以外方法，取得或持
    有該營業秘密時，不適用之。受秘密保持命令之人，就該營
    業秘密，不得為實施該訴訟以外之目的而使用之，或對未受
    秘密保持命令之人開示，智慧財產案件審理法第11條定有明
    文。次按智慧財產案件審理法第11條第1 項明定當事人或第
    三人就其持有之營業秘密，經釋明符合該條項第1 、2 款情
    形者，法院得依該當事人或第三人之聲請，對他造當事人、
    代理人、輔佐人或其他訴訟關係人發秘密保持命令。其立法
    目的係為兼顧營業秘密之保護，及因不許或限制他造當事人
    之閱覽或開示，妨礙他造當事人之辯論之利益衝突，故明定
    秘密保持命令之制度，以防止營業秘密因提出於法院而致外
    洩之風險，此觀其立法理由自明。可知秘密保持命令之制度
    ，除鼓勵營業秘密持有人於訴訟中提出資料，以協助法院作
    出適正裁判外，受秘密保持命令之人亦得因接觸該資料進行
    實質辯論，而無損於其訴訟實施權及程序權之保障。當事人
    兩造均係訴訟事件之主體，而參與訴訟事件進行之人員，除
    當事人兩造外，其代理人、輔佐人或應該等人員要求而從事
    準備工作之輔助人，亦包括在內。倘為進行訴訟活動必要而
    有接觸營業秘密之人，依智慧財產案件審理法第11條第1 項
    之立法意旨，皆有受秘密保持命令之必要。而有無核發命令
    必要，則依法院之裁量為之（最高法院107年度台抗字第625
    號民事裁定意旨參照）。
三、經查，附表所示之證據資料，為原告內部電子郵件及設計圖
    係聲請人之營業秘密，又迄至本件秘密保持命令聲請時止，
    相對人仍未自閱覽書狀或調查證據以外之方法，知悉或持有
    上開內容，則上開營業秘密如經開示，或供本院107 年度民
    營訴字第8 號訴訟進行以外之目的使用，有妨害聲請人基於
    該營業秘密所進行事業活動之虞，有限制其開示或使用之必
    要。是以聲請人聲請對相對人桂齊恒律師、何娜瑩律師、江
    郁仁律師，核發秘密保持命令，經核尚無不合，應予准許。
    至於原證42-1，聲請人主張係其出貨給客戶之機台照片，惟
    聲請人於本院調查時陳明該機台已交付客戶，現非聲請人保
    管中，且原證42-1之塗層機台照片僅顯示機台外觀，並未揭
    露聲請人於本案主張營業秘密之配方、製程等資訊，形式上
    難認聲請人已釋明其符合營業秘密之要件；另聲請人雖再提
    出原證49、50之發票為原證42-1之補充說明，由發票上之記
    載無從與原證42-1互核勾稽，且原證49、50均未涉及聲請人
    於本案主張營業秘密即配方、製程等資訊，尚難認聲請人已
    釋明原證42-1、原證49及原證50為其營業秘密，則聲請人就
    此部分聲請本院對相對人核發秘密保持命令，即難認有據，
    應予駁回。
四、依智慧財產案件審理法第13條第1 項，裁定如主文。   
中　　華　　民　　國　　111 　年　　10　　月　　18　　日
                          智慧財產第三庭
                                  法　官  林惠君
以上正本證明與原本無異。　　　　
本裁定就准許部分不得抗告；就駁回部分如不服本裁定，應於送
達後10日內向本院提出抗告狀，並繳納抗告費新臺幣1,000元。
中　　華　　民　　國　　111 　年　　10　　月　　18　　日
                                  書記官　張玫玲
附表
編  號 名               稱 卷    證    出     處    1 原證41聲請人提出之電子郵件（含中譯本） 民國111年1月24日民事秘密保持命令聲請狀    2 原證43聲請人提出之設計圖 同上 
附註：
一、本秘密保持命令，自本命令送達相對人時起發生效力。
二、受秘密保持命令之人，其住所或居所有遷移時，應向法院陳
    明。
附錄違反本命令之相關處罰條文:
智慧財產案件審理法第35條
違反本法秘密保持命令者，處三年以下有期徒刑、拘役或科或併
科新臺幣十萬元以下罰金。前項之罪，須告訴乃論。
智慧財產案件審理法第36條
法人之負責人、法人或自然人之代理人、受僱人或其他從業人員
，因執行業務犯前條第一項之罪者，除處罰其行為人外，對該法
人或自然人亦科以前條第一項之罰金。
對前項行為人告訴或撤回告訴者，其效力及於法人或自然人。對
前項法人或自然人告訴或撤回告訴者，其效力及於行為人。